nl: Mes coating: Koolstof; Keramiek; Chroom; Diamant; Geen; PTFE; Platina; Titanium; Andere
bg-BG: Покритие на острието: Въглерод; Керамика; Хром; Диамант; Няма; PTFE; Платина; Титан; Други
sk-SK: Povrchová úprava čepele: Uhlík; Keramika; Chróm; Diamant; Žiadny; PTFE; Platinum; Titán; Iné
da: Klingebelægning: Kulstof; Keramik; Krom; Diamant; Ingen; PTFE; Platin; Titanium; Andet
lt-LT: Peiliuko danga: Anglis; Keramika; Chromas; Deimantas; Nėra; PTFE; Platina; Titanas; Kita
th: การเคลือบใบมีด: คาร์บอน; เซรามิก; โครเมียม; ข้าวหลามตัด; ไม่มี; PTFE; แพลทินัม; ไทเทเนียม; อื่นๆ
es: Recubrimiento de la cuchilla: Carbón; Cerámica; Cromo; Diamante; Ninguno; PTFE; Platino; Titanio; Otros
hr-HR: Premaz oštrice: Ugljik; Keramički; Krom; Dijamant; Nema; PTFE; Platina; Titanij; Ostalo
tr: Bıçak kaplaması: Karbon; Seramik; Krom; Elmas; Hiçbiri; PTFE; Platin; Titanyum; Diğer
zh-CN: 刀片涂层: 碳; 陶瓷; 铬; 钻石形; 无; PTFE; 铂金; 钛; 其他
ja: ブレードコーティング: カーボン; セラミック; クロム; ダイヤモンド; なし; PTFE; プラチナ; チタン; その他
de: Klingenbeschichtung: Kohlenstoff; Keramik; Chrom; Diamant; Keine; PTFE; Platin; Titan; Sonstiges
fr: Revêtement de la lame: Carbone; Céramique; Chrome; Diamant; Aucune; PTFE; Platinum; Titane; Autre
cs: Povrchová úprava čepele: Uhlík; Keramika; Chrom; Diamantová; Žádný; PTFE; Platina; Titanové; Jiné
zh-TW: 刀片塗層: 碳; 陶瓷; 鉻; 鑽石; 無; PTFE; 白金; 鈦; 其他
en: Blade coating: Carbon; Ceramic; Chromium; Diamond; None; PTFE; Platinum; Titanium; Other
sv: Bladbeläggning: Kol; Keramisk; Krom; Diamant; Inga; PTFE; Platina; Titan; Övrigt
vi: Lớp phủ lưỡi: Cacbon; Gốm; Crôm; Kim cương; Không có; PTFE; Bạch kim; Titanium; Khác
fi: Terän pinnoite: Hiili; Keraaminen; Kromi; Timantti; Ei mitään; PTFE; Platina; Titaani; Muu
pl: Powłoka ostrza: Węgiel; Ceramika; Chrom; Diament; Brak; PTFE; Platyna; Titanium; Inne
ro-RO: Acoperire lamă: Carbon; Ceramic; Crom; Romboidal; Niciuna; PTFE; Platină; Titan; Altele
ko: 날 코팅: 탄소; 세라믹; 크롬; 다이아몬드; 없음; PTFE; 백금; 티타늄; 기타
sl-SI: Prevleka rezila: Ogljik; Keramika; Krom; Diamant; Brez; PTFE; Platina; Titan; Drugo
el: Επικάλυψη λεπίδας: Άνθρακας; Κεραμικό; Χρώμιο; Διαμάντι; Καμία; PTFE; Πλατίνα; Τιτάνιο; Άλλο
nb: Bladbelegg: Karbon; Keramikk; Krom; Diamant; Ingen; PTFE; Platina; Titan; Annet
pt-PT: Revestimento da lâmina: Carbono; Cerâmica; Crómio; Diamante; Nenhum; PTFE; Platina; Titânio; Outro
ru: Покрытие лезвия: Углерод; Керамика; Хром; Алмаз; Нет; ПТФЭ; Платина; Титан; Другой
hu: Penge bevonata: Szén; Kerámia; Króm; Gyémánt; Egyik sem; PTFE; Platina; Titán; Egyéb
it: Rivestimento della lama: Carbonio; Ceramica; Cromo; Diamante; Nessuna; PTFE; Platino; Titanio; Altro
pt-BR: Revestimento da lâmina: Carbono; Cerâmica; Cromo; Diamante; Nenhum; PTFE; Platinado; Titânio; Outro